【裁判字號】    98,訴,278
【裁判日期】    980805
【裁判案由】    毒品危害防制條例
【裁判全文】
臺灣宜蘭地方法院刑事判決               98年度訴字第278號
公  訴  人  臺灣宜蘭地方法院檢察署檢察官
被      告  甲○○
上列被告因違反毒品危害防制條例案件，經檢察官提起公訴（98
年度毒偵字第223號），被告於準備程序中就被訴事實為有罪之
陳述，經本院合議庭裁定由受命法官獨任行簡式審判程序，爰不
經通常程序判決如下：
    主  文
甲○○施用第一級毒品，累犯，處有期徒刑玖月。扣案之第一級
毒品海洛因貳包（合計淨重參點伍貳公克）均沒收銷燬之。
    犯罪事實
一、甲○○前因施用毒品案件，經本院裁定送觀察勒戒後，認有
    繼續施用毒品之傾向，由本院裁定令入戒治處所施以強制戒
    治，於民國93年7月17日保護管束期滿而強制戒治執行完畢
    ，並由臺灣宜蘭地方法院檢察署檢察官於93年7月22日以93
    年度戒毒偵字第14號為不起訴處分確定。又於85年間因執行
    竊盜、肅清煙毒條例、麻醉藥品管理條例、賭博以及撤銷假
    釋之殘刑，復於91年8月23日假釋出監。嗣再經撤銷假釋，
    並自93年3月26日起執行殘刑6年3月8日，惟因中華民國九十
    六年罪犯減刑條例施行，經減刑後，已於96年7月16日執行
    完畢出監。詎仍不知悛悔，而基於施用第一級毒品海洛因（
    下稱海洛因）及第二級毒品甲基安非他命（下稱安非他命）
    之犯意，於98年3月31日晚上9時許，在其位於宜蘭縣羅東鎮
    ○○街86號2樓住處房間內，以將海洛因摻在香煙裡、安非
    他命置於玻璃球內燒烤，同時吸食其煙霧之方式，同時施用
    海洛因及安非他命1次。嗣於98年4月1日下午1時40分許經警
    在上開住處執行搜索時，扣得海洛因2包（合計淨重3.52公
    克），並於同日採集其尿液送驗後，結果呈鴉片類及安非他
    命類陽性反應，而查知上情。
二、案經宜蘭縣政府警察局蘇澳分局報告臺灣宜蘭地方法院檢察
    署檢察官偵查起訴。
    理  由
一、上開事實，業據被告甲○○於本院審理時坦承不諱，且被告
    於上述時間經採尿送驗結果，確呈鴉片類及安非他命類陽性
    反應，此有慈濟大學濫用藥物檢驗中心檢驗總表、宜蘭縣政
    府警察局蘇澳分局犯罪嫌疑人尿液採驗作業管制紀錄表各1
    份在卷可稽，復有海洛因2包（合計淨重3.52公克）扣案可
    資參佐，足認被告上開自白與事實相符，自堪可採。另被告
    前因施用毒品案件，經本院裁定送觀察勒戒後，認有繼續施
    用毒品之傾向，由本院裁定令入戒治處所施以強制戒治，於
    93年7月17日保護管束期滿而強制戒治執行完畢，並由臺灣
    宜蘭地方法院檢察署檢察官於93年7月22日以93年度戒毒偵
    字第14號為不起訴處分確定等情，有臺灣高等法院被告前案
    紀錄表在卷可按。被告於強制戒治執行完畢釋放後5年內再
    犯施用毒品案件，是本件自應逕行追訴處罰。
二、核被告所為，係犯毒品危害防制條例第10條第1項施用第一
    級毒品罪，及同條例第10條第2項施用第二級毒品罪。其施
    用毒品前持有毒品之低度行為，為施用毒品之高度行為所吸
    收，不另論罪。被告以一行為同時施用海洛因及安非他命，
    為想像競合犯，依刑法第55條之規定，從較重之施用第一級
    毒品罪處斷。至公訴意旨雖認被告係分別基於施用第一級毒
    品及第二級毒品之犯意，分別施用海洛因及安非他命云云，
    惟被告堅詞否認係分別施用前揭兩種毒品，而公訴人就被告
    有分別施用第一級毒品及第二級毒品行為，並未舉證，且本
    院亦查無積極證據證明被告乃分別施用上述毒品，爰採有利
    被告之認定，認被告以一行為同時施用海洛因及安非他命，
    而為想像競合犯，從一重依施用第一級毒品罪論處，公訴意
    旨認被告係分別基於施用海洛因及安非他命之犯意而為施用
    ，應數罪併罰，容有未洽。被告另有前述前科與執行情形，
    有前揭被告前案紀錄表在卷足憑，其於5年內再故意犯本件
    有期徒刑以上之罪，核屬累犯，依刑法第47條第1項之規定
    加重其刑。爰審酌被告曾因施用毒品案件經強制戒治後，仍
    未能確實戒除毒害，猶有用毒抵癮之習，顯無戒除毒癮之決
    心，自制能力不足，惟念被告施用毒品之犯行，係屬對其自
    身健康之戕害行為，對社會所造成之損害尚非直接，犯後坦
    認犯行，態度良好等一切情狀，量處如主文所示之刑。
三、按查獲之毒品，不問屬於犯人與否，均沒收銷燬之，毒品危
    害防制條例第18條第1項前段定有明文。本件扣案之粉末2包
    ，均含海洛因成分（合計淨重3.52公克），係毒品危害防制
    條例第2條第2項第1款規定之第一級毒品，有法務部調查局
    濫用藥物實驗室鑑定書附卷可佐，爰應依同條例第18條第1
    項前段，宣告沒收銷燬之。
據上論斷，應依刑事訴訟法第273條之1第1項、第299條第1項前
段，毒品危害防制條例第10條第1項、第2項、第18條第1項前段
，刑法第11條、第55條前段、第47條第1項，判決如主文。
本案經檢察官劉憲英到庭執行職務。
中    華    民    國    98    年    8    月     5     日
                  刑事第四庭法  官  蔡仁昭
以上正本證明與原本無異。
如不服本判決應於收受送達後十日內向本院提出上訴書狀，並應
敘述具體理由；其未敘述上述理由者，應於上訴期間屆滿後二十
日內向本院補提理由書 (均須按他造當事人之人數附繕本)「切
勿逕送上級法院」。
                            書記官  陳建宇
中    華    民    國    98    年    8    月     5     日
附錄本案論罪科刑法條：
毒品危害防制條例第10條
施用第一級毒品者，處6月以上5年以下有期徒刑。
施用第二級毒品者，處3年以下有期徒刑。


司法院資訊處製作；財團法人民間司法改革基金會備份。
